臺灣臺中地方法院民事裁定
110年度家陸許字第9號
聲  請  人  李亞芳    住大陸地區海南省萬寧市○○鎮○○村○○○○
                      村00號


相  對  人  黃萬喜  
上列當事人間請求裁定認可事件，本院裁定如下：
    主      文
一、大陸地區海南省萬寧市人民法院（2018）琼9006民初875號
    民事判決應予認可。琼
二、聲請程序費用由聲請人負擔。琼
    理      由
一、聲請意旨略以：兩造原為夫妻，前於民國105年6月17日（聲
    請書誤載為103年6月17日，應予更正）結婚，嗣於107年12
    月26日經大陸地區海南省萬寧市人民法院（2018）琼9006民
    初875號民事判決判准兩造離婚，並於108年2月27日（聲請
    書誤載為106年2月27日，應予更正）生效。因上開大陸地區
    作成之民事判決，並未違反臺灣地區之公共秩序或善良風俗
    ，爰聲請裁定認可等語。
二、按在大陸地區作成之民事確定裁判、民事仲裁判斷，不違背
    臺灣地區公共秩序或善良風俗者，得聲請法院裁定認可，臺
    灣地區與大陸地區人民關係條例第74條第1項定有明文。又
    按依前開條例第74條規定聲請法院裁定認可之民事確定裁判
    ，應經行政院設立或指定之機構或委託之民間團體驗證，臺
    灣地區與大陸地區人民關係條例施行細則第68條亦定有明文
    。再按，在大陸地區作成之文書，經行政院設立或指定之機
    構或委託之民間團體驗證者，推定為真正，臺灣地區與大陸
    地區人民關係條例第7 條定有明文。而依前開規定推定為真
    正之文書，其實質上證據力，由法院或有關主管機關認定；
    文書內容與待證事實有關，且屬可信者，有實質上證據力，
    臺灣地區與大陸地區人民關係條例施行細則第9條亦有規定
    。
三、經查：
㈠、聲請人主張其為大陸地區人民，前於105年6月17日與相對人
    結婚，嗣兩造之婚姻關係經大陸地區法院判決離婚且已生效
    等事實，業據聲請人提出居民身分證、入出國日期申請表、
    戶籍謄本、常住人口登記卡、內政部移民署中區事務大隊臺
    中市第一服務站110年10月6日移署中中一服字第1108379505
    號函暨所附大陸地區人民進入臺灣地區申請書、入出國日期
    證明書、海南省萬寧市人民法院（2018）琼9006民初875號
    民事判決書影本、海南省萬寧市人民法院生效證明書影本、
    （2016）萬寧證字第1492號公證書影本為證，又上開民事判
    決書及生效證明書等資料，經大陸地區海南省萬寧市公證處
    證明與原本相符，有該公證處（2020）琼萬寧證字第5401號
    公證書在卷可稽，且上述公證書業經財團法人海峽交流基金
    會驗證屬實，有該基金會109年12月21日（109）中核字第04
    8040號證明書、105年7月14日（105）中核字第054714號證
    明書附卷為憑。則依臺灣地區與大陸地區人民關係條例第7
    條之規定，應推定該大陸地區作成之文書為真正，堪認聲請
    人主張為真實。
㈡、而本件大陸地區判決內容略以：「本院認為，原告李亞芳與
    被告黃萬喜雖屬自願登記結婚，但雙方婚前缺乏了解即草率
    結婚，婚後雙方性格不合，加之兩地生活環境存在差異，原
    告赴臺後僅與被告相處幾天，隨即返琼，此後雙方一直處於
    分居狀態，未能建立起夫妻感情。現原告起訴要求離婚，被
    告亦未表達挽留之意，可見雙方之間已難以共同生活，其夫
    妻感情應視為破裂。故原告李亞芳要求與被告黃萬喜離婚的
    訴訟請求，本院予以支持」等語。
㈢、雖大陸地區與我國法律不盡相同，然綜觀前開民事確定判決
    離婚所舉事由，符合我國民法第1052條第2項規定難以維持
    婚姻之重大事由之規定，足認該大陸地區民事判決之認事用
    法，並未違背我國法律有關規定。從而，依前開說明，堪認
    上述民事判決書為真正，且難認有何違背臺灣地區之公共秩
    序或善良風俗，故聲請人之聲請，於法尚無不合，為有理由
    ，應予認可。
四、依家事事件法第97條，非訟事件法第21條第2項，民事訴訟
    法第80條，裁定如主文。
中　　華　　民　　國　　110 　年　　12　　月　 10 　　日
                  家事法庭    法  官    謝珮汝
以上正本係照原本作成。
如對本裁定抗告須於裁定送達後10日內向本院提出抗告狀（應附
繕本），並繳納裁判費新臺幣1,000元。
中　　華　　民　　國　　110 　年　　12　　月　 10　　日
                              書記官    林淑慧